臺灣屏東地方法院刑事判決　　　　　　　100年度易字第712號
公　訴　人　臺灣屏東地方法院檢察署檢察官
被　　　告　王一誠
上列被告因竊盜案件，經檢察官提起公訴（100 年度偵字第1964
號），被告於準備程序就被訴事實為有罪之陳述，經本院告知簡
式審判程序意旨，並聽取被告與公訴人之意見後，合議庭裁定由
受命法官獨任進行簡式審判程序，判決如下：
    主  文
王一誠犯攜帶兇器竊盜罪，處有期徒刑捌月，未扣案之尖嘴鉗壹
支沒收。
    事  實
一、王一誠意圖為自己不法所有，基於竊盜之犯意，於民國99年
    11月7 日13時許，至簡信展所有位於屏東縣萬丹鄉香社村太
    子宮後之無人居住之鐵皮屋，其持客觀上足以傷害人之生命
    、身體及安全，可作為兇器使用之尖嘴鉗1 支進入該鐵皮屋
    內後，竊取簡信展所有置於該鐵皮屋內之電線3 條（價值約
    新臺幣〈下同〉10,000元），得手後即將前揭贓物置於其向
    其不知情之姊王彩鳳所借用之車牌號碼L22-013 號重型機車
    腳踏墊上，並騎乘上開重型機車逃離現場。嗣於同日17時許
    ，其在位於屏東縣萬丹鄉灣內村之「河堤公園」路旁某處，
    將上開所竊得之電線，以1,500 元之價額變賣予不知情之騎
    乘三輪車之不詳姓名年籍成年男子，嗣因有路人記下王一誠
    所騎乘之前揭重型機車之車牌號碼並報警處理，經警通知王
    一誠到案說明後，始查悉上情。
二、案經屏東縣政府警察局屏東分局移送臺灣屏東地方法院檢察
    署檢察官偵查起訴。
    理  由
一、本件被告王一誠所犯係死刑、無期徒刑、最輕本刑為3 年以
    上有期徒刑以外之罪，亦非高等法院管轄之第一審案件，而
    被告於準備程序中就被訴事實為有罪之陳述，經本院知被告
    簡式審判程序之意旨，並聽取被告及公訴人之意見後，本院
    認不並無不宜或不得進行簡式審判之處，爰依刑事訴訟法第
    273 條之1 第1 項、第284 條之1 之規定，本院合議庭裁定
    由受命法官獨任進行簡式審判程序，合先敘明。
二、上揭犯罪事實，業據被告王一誠於警詢、偵查及本院審理中
    均坦承不諱，核與證人即被害人簡信展於警詢所證被告所竊
    之電線3 條為其所有乙情相符( 見偵卷第8 至10頁) ，並有
    屏東縣警察局屏東分局偵查報告、車牌號碼L22-013 號重型
    機車之車輛詳細資報表、被告之繪手尖嘴鉗之手繪圖各1 份
    及本案現場照片4 幀在卷可稽( 見偵卷第3 、14至17、29至
    32頁) ，足認被告上開任意性之自白核與事實相符。又「按
    刑法第321 條第1 項第3 款之攜帶兇器竊盜罪，係以行為人
    攜帶兇器竊盜為其加重條件，此所謂兇器，其種類並無限制
    ，凡客觀上足對人之生命、身體、安全構成威脅，具有危險
    性之兇器均屬之，且祇須行竊時攜帶此種具有危險性之兇器
    為已足，並不以攜帶之初有行兇之意圖為必要」最高法院著
    有79年臺上字第5253號判例可資參照。查本件被告王一誠為
    本件竊盜犯行所攜帶之尖嘴鉗1 支，既可剪斷前開電線而竊
    取之，此業據被告於警詢、偵查及本院審理中供陳甚明( 見
    偵卷第5 、36頁、本院卷第22頁正面) ，衡情該尖嘴鉗必至
    為堅硬及銳利，若持之揮舞，足以對人之生命、身體、安全
    造成威脅，堪認該尖嘴鉗確屬兇器無訛。另公訴意旨認被告
    於前揭時間進入被害人簡信展所有前開鐵皮屋內行竊，係犯
    刑法第321 條第1 項第1 款之侵入有人居住建築物竊盜罪乙
    節，惟查被害人簡信展於警詢中已明確證稱：其並未居住於
    上開鐵皮屋，該鐵皮屋並無上鎖等語( 見警卷第9 頁) ，再
    者，本院認亦無其他證據足資證明上開鐵皮屋係有人居住於
    內之事實，基此，上開鐵皮屋並未有人居住之事實，應堪認
    定，是以，公訴意旨此部份所認，容屬有誤，併予敘明。從
    而，本案事證已臻明確，被告王一誠上開攜帶兇器竊盜之犯
    行，應堪以認定。
三、次按行為後法律有變更者，適用行為時之法律。但行為後之
    法律有利於行為人者，適用最有利於行為人之法律，刑法第
    2 條第1 項定有明文。經查，於被告王一誠為上開竊盜犯行
    後，刑法第321 條於100 年1 月26日修正公布，並於同年月
    28日施行。又查修正前刑法第321 條第1 項第3 款規定：攜
    帶兇器而犯竊盜罪者，處6 月以上、5 年以下有期徒刑；而
    修正後刑法第321 條第1 項第3 款規定：攜帶兇器而犯竊盜
    罪者，處6 月以上、5 年以下有期徒刑，得併科新臺幣10萬
    元以下罰金。是經比較新舊法之規定後，應以修正前之刑法
    第321 條第1 項第3 款之規定，對被告較為有利。
四、核被告王一誠上開所為，係犯修正前刑法第321 條第1 項第
    3 款之攜帶兇器竊盜罪。爰審酌被告意圖不勞而獲，擅自竊
    取他人所有財物，變賣所得供己花用，顯已侵害他人財產法
    益，危害社會治安、其所為誠屬可議，惟念及其於犯罪後已
    坦承犯行，態度尚可，兼衡以其所竊財物之價值、被害人所
    受之損害，暨衡及其素行、智識程度、生活狀況等一切情狀
    ，量處如主文所示之刑。至檢察官就被告上開所犯雖具體求
    處有期徒刑10月，惟本院審酌上揭諸情，認本件上開所量處
    之刑，應屬適當，併予敘明。
五、末者，被告王一誠持以為上開竊盜犯行所用之尖嘴鉗1 支，
    為被告所有，業經被告於偵查及本院審理中供承在卷( 見偵
    卷第36頁、本院卷第22頁正面) ，該尖嘴鉗既係供被告為本
    件竊盜犯罪所用之物，雖未扣案，然本院認並無證據足資證
    明該尖嘴鉗業已滅失或不存在，是仍應依刑法第38條第1 項
    第2 款之規定，予以宣告沒收之。
據上論斷，應依刑事訴訟法第273 條之1 第1 項、第284 條之1
、第299 條第1 項前段，修正前刑法第321 條第1 項第3 款，刑
法第2 條第1 項、第38條第1 項第2 款，判決如主文。
本案經檢察官鍾佩真到庭執行職務。
中    華    民    國   100    年    7     月    29    日
                  刑事第一庭   法  官  許瑜容
以上正本證明與原本無異。
如不服本判決，應於收受本判決送達後10日內向本院提出上訴書
狀，其未敘述上訴理由者，並得於上訴期間屆滿後20日內向本院
補提理由書狀（均須按他造當事人之人數附繕本）「切勿逕送上
級法院」
中    華    民    國   100    年    7     月    20    日
                                書記官  龔惠婷
附錄本判決論罪科刑法條全文：
修正前中華民國刑法第321條
犯竊盜罪而有左列情形之一者，處 6 月以上 5 年以下有期徒刑
：
一  於夜間侵入住宅或有人居住之建築物、船艦，或隱匿其內而
    犯之者。
二  毀越門扇、牆垣或其他安全設備而犯之者。
三  攜帶兇器而犯之者。
四  結夥三人以上而犯之者。
五  乘火災、水災或其他災害之際而犯之者。
六  在車站或埠頭而犯之者。
前項之未遂罰之。